臺灣板橋地方法院刑事判決　　　　　　　99年度訴字第3754號
公　訴　人　臺灣板橋地方法院檢察署檢察官
被　　　告　呂韋興
　　　　　　林李坤
上列被告等因搶奪案件，經檢察官提起公訴（99年度偵字第1836
0 號），本院判決如下：
    主  文
呂韋興共同犯搶奪罪，累犯，處有期徒刑玖月。
林李坤共同犯搶奪罪，累犯，處有期徒刑拾月。
    事  實
一、呂韋興前於民國95、96年間，因：(一)犯施用第一級毒品罪2
    次，經本院以95年度訴字第2628號、第3867號分別判處有期
    徒刑8 月、9 月確定。(二)犯竊盜罪，經本院以95年度簡字第
    7064號判處有期徒刑6 月確定，上開(一)、(二)所示3 罪均經減
    刑後，合併定應執行刑為有期徒刑1 年1 月確定。(三)犯竊盜
    罪，經本院以95年度簡字第7394號判處有期徒刑4 月確定。
    (四)犯施用第一、二級毒品罪，經本院以96年度訴字第527 號
    分別判處有期徒刑9 月、5 月確定。(五)犯竊盜罪2 次，經本
    院以96年度易字第29號分別判處有期徒刑9 月、4 月，並經
    臺灣高等法院以96年度上易字第708 號駁回上訴確定，上開
    (三)、(四)、(五)所示5 罪均經減刑後，合併定應執行刑為有期徒
    刑10月確定。(六)犯恐嚇罪，經本院以96年度易字第1236號判
    處有期徒刑1 年，減為有期徒刑6 月確定，與上開(二)、(五)所
    示應執行有期徒刑1 年1 月、10月部分接續執行後，於97年
    12月2 日假釋付保護管束，98年4 月27日保護管束期滿未經
    撤銷，視為執行完畢。另林李坤前於95年間因偽造文書案件
    ，經臺灣臺北地方法院以95年度訴字第687 號判處有期徒刑
    5 月，嗣經減刑為有期徒刑2 月15日確定，甫於98年3 月1
    日執行完畢，翌日出監。
二、詎呂韋興、林李坤仍不知悔改，復共同基於意圖為自己不法
    所有之犯意聯絡，於99年5 月22日17時35分許，由呂韋興騎
    乘車號5HV-937 號重型機車（車主為呂韋興之妻劉子瑄）搭
    載林李坤，行經臺北縣三峽鎮（現改制為新北市三峽區，以
    下同）中華路3 巷2 之10號前時，見同向前方騎乘機車之徐
    贊順並未注意後方來車，認有機可乘，遂自左後方接近徐贊
    順，並推由呂韋興以右手拉斷徐贊順所有懸掛於頸部之項鍊
    ，而搶奪該項鍊之金墜子，林李坤則配合以右手遮蔽前開犯
    案機車之車牌號碼，得手後，呂韋興旋即騎乘上開機車搭載
    林李坤逃離現場，並前往址設桃園縣桃園市○○路211 號之
    「寶島銀樓」，由呂韋興出面將上開搶得之金墜子販售予不
    知情之該銀樓老闆吳禎祥，得款新臺幣（下同）8,500 元，
    呂韋興、林李坤分別分得5,000 元及3,500 元。嗣徐贊順報
    警處理後，經警調閱案發現場附近之監視器錄影畫面，始循
    線查悉上情。
三、案經徐贊順訴由臺北縣（現改制為新北市）政府警察局三峽
    分局移請臺灣板橋地方法院檢察署檢察官偵查起訴。
    理  由
一、證據能力部分：
  (一)證人徐贊順、吳禎祥曾分別於99年7 月16日、同年10月15日
    檢察官偵查中到庭具結作證，其等向檢察官所為之言詞陳述
    ，並無證據證明有何顯不可信之情況，且與本案待證事實相
    關，依刑事訴訟法第159 條之1 第2 項規定，均得為證據。
    另證人即共同被告呂韋興曾於99年7 月30日檢察官偵查中到
    庭具結作證，其向檢察官所為之言詞陳述，並無證據證明有
    何顯不可信之情況，且與被告林李坤是否犯罪之待證事實相
    關，依刑事訴訟法第159 條之1 第2 項規定，就被告林李坤
    犯罪事實部分，亦得為證據。
  (二)卷附車籍查詢基本資料詳細畫面1 紙（車號5HV-937 號重型
    機車）及被告呂韋興夫婦個人戶籍資料2 紙，均屬公務員職
    務上製作之紀錄文書，並無證據證明有何顯不可信之情況，
    且與本案待證事實相關，依刑事訴訟法第159 條之4 第1 款
    規定，均得為證據。
二、認定犯罪事實之證據及理由：
    訊據被告呂韋興對上開搶奪犯行坦承不諱，被告林李坤則矢
    口否認有何搶奪之犯行，辯稱：伊沒有做這件案子，呂韋興
    載的人不是伊，呂韋興以前一直跟伊借錢，伊不借還打他，
    所以他懷恨在心，伊最後一次與呂韋興見面是在99年過年前
    在伊家附近遇到云云。經查：
  (一)被告呂韋興於99年5 月22日17時35分許，騎乘其妻劉子瑄所
    有之車號5HV-937 號重型機車搭載1 名成年男子，在臺北縣
    三峽鎮○○路3 巷2 之10號前，自左後方接近同向前方騎乘
    機車之徐贊順，並由被告呂韋興以右手拉斷徐贊順所有懸掛
    於頸部之項鍊，後座男子則配合以右手遮蔽前開犯案機車車
    牌號碼之方式，共同搶奪徐贊順上開項鍊之金墜子1 只得逞
    ，被告呂韋興與後座男子2 人逃離現場後，再由被告呂韋興
    出面將上開搶得之金墜子販售予不知情之「寶島銀樓」老闆
    吳禎祥，得款8,500 元，因係由被告呂韋興動手行搶且機車
    由被告呂韋興提供，故被告呂韋興分得較多款項，被告呂韋
    興與後座男子分別分得5,000 元、3,500 元等事實，業據被
    告呂韋興於警、偵訊及本院審理時坦承不諱，核與證人即告
    訴人徐贊順於偵訊時具結證稱：伊被搶項鍊上的1 塊金牌，
    項鍊還在，當時伊騎車在街上找餐廳，時速約10公里，沒注
    意到有人尾隨，突然被左側騎機車的人在伊胸前拉一把，伊
    本以為是有人要打伊，後來才知道是被搶，犯嫌共有2 人，
    伊不確定是前座或後座的人搶的，項鍊是從吊掛金牌的地方
    斷掉，金牌被搶走，金牌是1 個2 ×1 公分的長方形，上面
    寫1 個「順」字，重量約2 錢，歹徒是從伊同向左後側出現
    ，伊只有注意到車牌及背影，車牌第1 個字是「5 」，後面
    3 個數字是「937 」，中間2 個英文字母伊不確定等語（見
    偵卷第86-87 頁）、證人吳禎祥於偵訊時具結證稱：伊是「
    寶島銀樓」老闆，呂韋興於99年5 月22日有來變賣墜子，當
    天他是1 人進入店內變賣墜子，店外是否有人伊沒注意到，
    當天墜子賣8,500 元等語（見偵卷第107 頁）相符，此外，
    復有寶島銀樓99年收購單1 紙、案發現場附近監視器錄影畫
    面翻拍照片16張、車號5HV-937 號重型機車照片6 張、車籍
    查詢基本資料詳細畫面1 紙、被告呂韋興夫婦個人戶籍資料
    2 紙（見偵卷第16-19 頁、第28-33 頁）附卷可稽，堪認屬
    實。
  (二)被告林李坤固否認其為上開與被告呂韋興共同搶奪之後座男
    子，並以前詞置辯，惟被告林李坤曾於警詢時自承：伊於99
    年6 月1 日因毒品通緝入監等語（見偵卷第82頁），而共同
    被告呂韋興已於偵訊時以證人身分具結證稱：伊為本件行搶
    時是騎車載林李坤，當時伊在路上遇到林李坤，伊問他為何
    還沒入監執行，他說沒錢進去執行，好像被通緝，伊當時也
    開刀沒錢交醫藥費及健保費，本來一起騎車要去借錢，但沒
    借到，在回家路上看到被害人戴金項鍊，當下與林李坤商量
    就決定要行搶，林李坤說好，由他負責擋車牌，伊來搶，後
    來就尾隨被害人約20至30公尺，搶到墜子後就跑掉，伊和林
    李坤沒有結怨，是朋友關係，認識很多年，因為都住在三峽
    大埔，林李坤跟伊說他是伊堂哥的同學，因此聊天認識等語
    （見偵卷第94-95 頁），並陳報其於99年5 月22日遇見被告
    林李坤時，在場友人「陳紹明」之姓名及聯絡資料予檢察官
    參酌（見偵卷第110 頁），證人陳紹明則於本院審理時具結
    證稱：伊認識被告呂韋興、林李坤2 人，認識很久了，伊和
    被告2 人是鄰居、朋友，沒有特別交情，也沒有仇隙、怨恨
    ，伊知道林李坤在99年6 月要入監，林李坤入監前伊有遇見
    他，那次伊和林李坤在聊天，呂韋興就騎機車來了，呂韋興
    問林李坤「你不是要入監」，林李坤說「對、過兩天就要入
    監」，後來他們2 人就騎機車走了，遇到的時間好像是下午
    ，應該是2 、3 點，地點是在三峽鎮○○路○ 段的土地廟那
    裡，日期忘記了，是夏天，4 月或5 月等語（見本院100 年
    6 月14日審判筆錄），是被告呂韋興上開證述內容與證人陳
    紹明所述及被告林李坤入監紀錄互核相符，堪予採信，足認
    被告林李坤有與被告呂韋興共犯本件搶奪案之行為，被告林
    李坤辯稱：伊沒有做這件案子，呂韋興載的人不是伊，呂韋
    興對伊懷恨在心，伊最後一次與呂韋興見面是在99年過年前
    在伊家附近遇到云云，係屬事後卸責之詞，並不足採。
  (三)綜上所述，本件事證明確，被告2 人上開搶奪犯行均堪認定
    ，應依法論科。
三、核被告呂韋興、林李坤所為，均係犯刑法第325 條第1 項之
    搶奪罪。被告2 人就上揭犯行，均有犯意聯絡及行為分擔，
    皆為共同正犯。被告2 人分別曾有如犯罪事實欄所示論罪科
    刑之前科，有該2 人臺灣高等法院被告前案紀錄表各1 份在
    卷可考，其等受有期徒刑之執行完畢，5 年內故意再犯本件
    有期徒刑以上之罪，均為累犯，應分別依刑法第47條第1 項
    規定加重其刑。爰審酌被告2 人均正值青壯，不思以正當方
    法賺取財物，竟貪圖不法利益，騎車搶奪他人物品，危害社
    會治安，行為實有不當，惟被告呂韋興犯後已坦承犯行，態
    度尚可，及被告2 人犯罪動機、目的、手段、所生危害、犯
    後態度、被害人所受損失等一切情狀，分別量處如主文所示
    之刑，以資懲儆。
據上論斷，應依刑事訴訟法第299 條第1 項前段，刑法第28條、
第325 條第1 項、第47條第1 項，判決如主文。
本案經檢察官黃怡華到庭執行職務。
中    華    民    國   100    年    6     月    30    日
                刑事第十八庭  審判長法  官  楊仲農
                                    法  官  謝梨敏
                                    法  官  楊筑婷
以上正本證明與原本無異。
如不服本判決，應於判決送達後10日內敘明上訴理由，向本院提
出上訴狀（應附繕本），上訴於臺灣高等法院。其未敘述上訴理
由者，應於上訴期間屆滿後20日內向本院補提理由書「切勿逕送
上級法院」。
中    華    民    國   100    年    6     月    30    日
                                    書記官  陳淑婷
附錄本案論罪科刑法條
刑法第325條第1項
意圖為自己或第三人不法之所有，而搶奪他人之動產者，處6 月
以上5 年以下有期徒刑。